【裁判字號】    90,交上易,2374
【裁判日期】    900912
【裁判案由】    過失傷害
【裁判全文】
臺灣高等法院臺中分院刑事判決                  九十年度交上易字第二三七四號
    上  訴  人  臺灣台中地方法院檢察署檢察官
    被      告  戊○○
右列上訴人因被告過失傷害案件，不服臺灣臺中地方法院中華民國九十年九月十二日
第一審判決（民國八十九年度交易字第七二五號；起訴案號：臺灣臺中地方法院檢察
署八十九年度偵字第一八０三六號），提起上訴，本院判決如左：
    主      文
上訴駁回。
    事實及理由
一、本案經本院審理結果，認第一審判決認事用法及量刑均無不當，應予維持，並引
    用第一審判決書記載之事實、證據及理由（如附件）。
二、公訴人據告訴人乙○○、丙○○○請求意旨提起上訴，略稱：被告有重大過失，
    且無自首之事實，原審量刑過輕等語。經查，證人即處理車禍事件之警員丁○○
    於本院證稱：「報告表是我製作的，我去現場處理，被告有在現場，我接獲通報
    去現場，我當時有詢問被告，被告說是他報案的，才寫上報案人是被告等字。派
    出所警訊筆錄也是我製作的。」等語（見本院卷第三十頁），可見被告於肇事後
    ，在未經有偵查權之機關或公務員發覺為犯嫌前，向警局報案坦承其為肇事者及
    肇事經過，並願接受裁判等情無訛，符合刑法第六十二條前段自首減輕其刑之規
    定；又原審已審酌被告肇事後迄今尚未與告訴人達成和解賠償損害，及其過失程
    度、告訴人乙○○具有較重之過失情形，告訴人二人所受傷勢及被告犯罪後態度
    等一切情狀，量處被告拘役五十五日之刑，並諭知易科罰金之折算標準，經核原
    判決量刑並無不當，公訴人仍執前詞提起上訴，其上訴為無理由，應予駁回。
據上論斷，應依刑事訴訟法第三百六十八條、第三百七十三條，判決如主文。
本案經檢察官甲○○到庭執行職務。
中      華      民      國      九十一     年     一      月     九     日
                                臺灣高等法院臺中分院刑事第七庭
                                      審判長法  官  林  榮  龍
                                            法  官  黃  日  隆
                                            法  官  江  錫  麟
右正本證明與原本無異。
不得上訴。
  書記官  謝  雅  惠
中      華      民      國      九十一     年     一      月     十     日
                                                                        Ｒ
附件：
臺灣臺中地方法院刑事判決                        八十九年度交易字第七二五號
    公  訴  人  臺灣臺中地方法院檢察署檢察官
    被      告  戊○○  女  二十二歲（民國○○○年○○月○○○日生）
                        住台中縣大安鄉○○村○○○路四三號
                        身分證統一編號：Ｚ000000000號
右列被告因過失傷害案件，經檢察官提起公訴（八十九年度偵字第一八０三六號），
本院判決如左：
    主      文
戊○○因過失傷害人，處拘役伍拾伍日，如易科罰金，以參佰元折算壹日。
    事      實
一、戊○○於民國八十九年十月十二日上午七時五十分許，駕駛車號Ａ九─五八一一
    號自小客車，由西往東方向行駛，途經台中縣大甲鎮○○○路與南北三路之交叉
    路口時，應注意汽車行經無號誌之交岔路口，應減速慢行，隨時作停車之準備，
    及汽車行駛時，駕駛人應注意車前狀況，且隨時採取必要之安全措施。而依當時
    天氣晴，日間自然光，路面乾燥、無缺陷及有建築物遮擋視線，視距不良，猶應
    特別注意交通路況，詎其能注意，竟疏未注意，未減速慢行及車前狀況，猶貿然
    通過該路口，適有由乙○○騎乘搭載其妻丙○○○之車號ＪＸＺ─四四三號重機
    車，沿南北三路由北往南方向行駛，亦疏未注意，於行經上開無號誌交岔路口時
    ，左方車未暫停讓右方車先行，貿然通過該路口，戊○○之自小客車之前保險桿
    撞及乙○○機車之右後側，致乙○○、丙○○○二人因此撞擊而人車倒地，乙○○受有腦挫傷合併頸部挫傷，丙○○○受有右側脛骨開放性骨折、右側足踝開放
    性骨折、頭皮撕裂傷等傷害。戊○○則於肇事後，在未經有偵查權之機關或公務
    員發覺為犯嫌前，向警局報案自首即陳明其為肇事者及肇事經過，並願接受裁判
    。
二、案經乙○○、丙○○○訴請台中縣警察局大甲分局報請臺灣臺中地方法院檢察署
    檢察官偵查起訴。
    理      由
一、訊據被告戊○○對於右揭事實，除未減速慢行外，餘皆坦承不諱，惟查右揭事實
    ，迭據告訴人乙○○、丙○○○二人於偵審中指訴在卷，並有道路交通事故調查
    報告表一紙、相片六張、光田綜合醫院診斷證明書二紙附卷足憑，參以道路交通
    事故調查報告表之現場圖及肇事照片所示，撞及點刮地痕、機車漏油漬、機車倒
    地處，均有相當距離，而被告於偵訊中亦自承：肇事時伊駕車時速約有四、五十
    公里等語（見偵卷第廿三頁），可見被告疏未注意通過上開路口時未減速慢行及
    車前狀況明甚。是被告上開所辯，不足採信。按汽車行經無號誌之交岔路口，應
    減速慢行，隨時作停之準備，及汽車行駛時，駕駛人應注意車前狀況，且隨時採
    取必要之安全措施，道路交通安全規則第九十三條第一項第四款、第九十四條第
    三項定有明文。經查本件被告於前開時地駕車，本應注意遵守上開規定，而依當
    時天氣晴，日間自然光，路面乾燥、無缺陷及有建築物遮擋視線，視距不良，有
    上開道路交通事故調查報告表附卷可查，被告猶應特別注意交通路況，詎其能注
    意，竟疏未注意，未減速慢行及未注意車前狀況，猶貿然通過該路口，因而肇事
    ，致告訴人二人受有如事實欄所載傷害，足證被告確有過失（為肇事次因），雖
    告訴人乙○○駕駛重機車行經無號誌之交岔路口，左方車未暫停讓右方車先行（
    為肇事主因），而與有過失，惟被告仍難辭過失之責，況本件車禍經送請臺灣省
    行車事故覆議鑑定委員會覆議，而鑑定結果亦同此認定，有該鑑定意見書一份在
    卷可參，益徵被告確有過失責任。且其過失行為與告訴人受傷間具有相當因果關
    係。本件事證明確，被告犯行堪以認定。
二、核被告所為，係犯刑法第二百八十四條第一項前段之過失傷害罪。被告一過失行
    為致告訴人二人受傷，係一行為觸犯數罪名，屬想像競合，請從一重處斷。又被
    告於肇事後，在未經有偵查權之機關或公務員發覺為犯嫌前，向警局報案坦承其
    為肇事者及肇事經過，並願接受裁判等情，亦據被告供承在卷，復有上開道路交
    通事故調查報告表內載報案人為被告可憑，核與自首要件相符，依法減輕其刑。
    爰審酌被告肇事後迄今尚未與告訴人達成和解賠償損害，及其過失程度、告訴人
    乙○○具有較重之過失情形，告訴人二人所受傷勢及被告犯罪後態度等一切情狀
    ，量處如主文所示之刑，並諭知易科罰金之折算標準，以資懲儆。
據上論斷，應依刑事訴訟法第二百九十九條第一項前段，刑法第二百八十四條第一項
前段、第五十五條、第六十二條前段、第四十一條第一項前段，罰金罰鍰提高標準條
例第一條前段、第二條，判決如主文。
中      華      民      國      九十    年      九      月      十二    日
              台灣台中地方法院交通法庭
                                        法  官    張  國  華
右正本證明與原本無異。
如不服本判決，應於判決送達後十日內向本院提出上訴狀( 應附繕本 )，上訴於臺灣
高等法院臺中分院。
                                        書記官
中      華      民      國      九十    年      九      月      十九    日
附錄論罪科刑法條：
刑法第二百八十四條第一項前段
因過失傷害人者，處六月以下有期徒刑、拘役或五百元以下罰金。
                                                                        Ｒ


司法院資訊處製作；財團法人民間司法改革基金會備份。
